臺灣高雄地方法院民事裁定　　　　　　 110年度訴字第1098號
原　　　告　業東水科技股份有限公司

法定代理人　葛長榮　
訴訟代理人　許淑琴律師
　　　　　　馬健嘉律師
　　　　　　柯權洲律師
被　　　告　鈦豪鑫環保科技有限公司

法定代理人　歐瑋宸　
訴訟代理人　孫世群律師
上列當事人間請求履行契約事件，本院裁定如下：
    主  文
本件移送臺灣新北地方法院。
    理  由
一、按當事人得以合意定第一審管轄法院，前項合意應以文書證
    之，民事訴訟法第24條第1 項前段、第2 項分別定有明文。
    所謂合意應以文書證之，乃指此合意固不須以文書為之，但
    必須以文書為證明方法之義。次按對於私法人或其他得為訴
    訟當事人之團體之訴訟，由其主事務所或主營業所所在地之
    法院管轄。訴訟之全部或一部，法院認為無管轄權者，依原
    告聲請或依職權以裁定移送其管轄法院。民事訴訟法第2 條
    第2 項、第28條第1 項分別定有明文。
二、經查：
  ㈠原告主張被告於民國107 年間向原告購買「25TPHRO 系統淨
    水設備2 套」（下稱系爭淨水設備），雙方並簽立買賣契約
    書（下稱系爭買賣契約），約定買賣價金為新臺幣（下同）
    4,345,700 元，付款方式為合同簽訂後付30％（下稱第1 期
    款）、貨到現場付60％（下稱第2 期款）、驗收完畢付10％
    （下稱第3 期款），被告已給付原告4,058,903 元。原告將
    系爭淨水設備交付被告後，被告於107 年10月1 日向原告表
    示希望能再施工連接原告之淨水設備及被告向其他廠商訂製
    之設備（下稱系爭後續工程），並表示願意增加第3 期款，
    原告遂依被告要求購買原料資材，並指示員工完成系爭後續
    工程，嗣經兩造核對結算系爭後續工程價款及第3 期款，確
    定被告應於驗收完成後給付原告1,293,064 元。然系爭淨水
    設備及系爭後續工程已於109 年6 、7 月間驗收完畢，惟被
    告迄未給付原告1,293,064 元，爰依系爭買賣契約第2 條約
    定請求被告給付尾款。又兩造已於系爭買賣契約第11條約定
    以本院為第一審合意管轄法院，故依民事訴訟法第24條第1
    項規定，本院對本件訴訟有管轄權等語。
  ㈡惟被告否認兩造有簽立系爭買賣契約，亦否認有約定由本院
    為第一審管轄法院（見審訴卷第101 頁），且觀諸原告提出
    之原證一「25TPHRO 系統二套及相關配套設備」合約書，該
    合約書第11條雖記載「本合約之解釋及執行如發生爭議，雙
    方同意以本院為第一審合意管轄法院」等語，但兩造均未在
    該份合約書上簽名、用印（見審訴卷第19-25 頁），是原告
    提出之上開合約書不足作為兩造關於本件契約涉訟合意定本
    院為第一審管轄法院之文書證明。此外，原告復未提出兩造
    就本件法律關係已達成由本院管轄合意之文書證據，是原告
    主張兩造就上開契約發生爭議，有合意由本院管轄云云，無
    足採信。依前揭規定及說明，本件未符合民事訴訟法第24條
    規定，本院非兩造間上開契約糾紛之第一審合意管轄法院。
    從而，本件應由被告主事務所所在地之臺灣新北地方法院管
    轄，本院無管轄權，爰依職權將本件移送於該管轄法院。
四、依民事訴訟法第28條第1 項，裁定如主文。
中    華    民    國   110    年    12    月    6     日
                  民事第四庭  法  官  徐彩芳
以上正本係照原本作成。
如對本裁定抗告須於裁定送達後10日內向本院提出抗告狀，並繳
納裁判費新台幣1,000元。
中    華    民    國   110    年    12    月    6     日
                              書記官  盧瑞芳